【裁判字號】    89,易,2521
【裁判日期】    891031
【裁判案由】    侵占
【裁判全文】
臺灣臺南地方法院刑事判決                        八十九年度易字第二五二一號
    公  訴  人  臺灣台南地方法院檢察署檢察官
    被      告  乙○○
右列被告因侵占案件，經檢察官提起公訴（八十九年度營偵字第一八四號），本院判
決如左：
    主  文
乙○○連續意圖為自己不法之所有，而侵占自己持有他人之物，處有期徒刑陸月。
    事  實
一、乙○○於民國八十七年二月二十五日，與甲○○簽訂信託占有契約書，約定如附
    表所示之「成衣工業縫紉機器」屬甲○○所有，放置在台南縣新營市○○街七巷
    六─五號處，委由乙○○保管，不得為出賣、遷移等處分，乙○○竟基於概括犯
    意，意圖為自己不法之所有，自八十七年五月底至同年八月間，在上址，連續分
    批賣給薛明山、沈玉雲、鄧玉香、林明和、吳玉丹等人，並將賣得之款項侵占入
    己。
二、案經甲○○訴請台灣台南地方法院檢察署檢察官偵查起訴。
    理  由
一、訊據被告乙○○坦認將前開受託管理之機器出售等情，然矢口否認有何侵占之犯
    行，辯稱：伊出售前開機器時，有經過告訴人同意，且伊亦給了告訴人二十七萬
    多元云云。惟查前機器係告訴人甲○○所有，而由被告乙○○保管中，此業據告
    訴人陳述甚詳，為被告所是認，復有信託占有契約在卷可憑。次查被告出售前揭
    機器時，並未告知告訴人，告訴人亦未同意前述機器等情，並經告訴人供陳明確
    ，按上述機器價值新台幣（下同）一百零八萬五千五百元，此有信託占有契約在
    卷可憑，衡情告訴人應不可能同意以二十七萬元出售。另按，刑法上之侵占罪屬
    即成犯，行為人一有侵占行為，即構成該罪，事後將侵占所得退還部分，仍無解
    於該罪之成立，是被告在出售機器前，既未得告訴人之同意，嗣後縱因告訴人之
    催討，曾給付一台機器之價金，揆諸前揭之說明，仍應構成侵占罪。綜上所述，
    被告上述所辯顯與常理不合，要無可採，被告有侵占之犯意甚明。本件事證已甚
    明確，被告犯行洵堪認定。
二、核被告意圖為自己不法之所有，而侵占自己持有他人之物，所為係犯刑法第三百
    三十五條第一項之罪。其先後多次犯行，時間緊接，犯罪（基本）構成要件相同
    ，顯均係基於概括之犯意反覆為之，應依連續犯之規定論以一罪並加重其刑（公
    訴人對被告多次犯行，未論以連續犯，尚有未冾，附此敘明）。爰審酌被告犯罪
    之動機、目的、手段、所生危害、犯罪後迄未與告訴人和解償付損失等一切情狀
    ，處如主文所示之刑，以資懲儆。
據上論斷，應依刑事訴訟法第二百九十九條第一項前段，刑法第五十六條、第三百三
十五條第一項，罰金罰鍰提高標準條例第一條前段，判決如主文。
本案經檢察官羅瑞昌到庭執行職務。
中      華      民      國      八十九      年      十    月    三十一  日
                              臺灣臺南地方法院刑事第二庭
                                      法  官林  勇   奮
右正本證明與原本無異
如不服本判決應於送達後十日內向本院提出上訴狀
                                      書記官
中      華      民      國      八十九      年      十一    月    二    日
附錄本案論罪科刑法條全文：
刑法第三百三十五條第一項：意圖為自己或第三人不法之所有，而侵占自己持有他人
                          之物者，處五年以下有期徒刑、拘役或科或併科一千元
                          以下罰金。
                          前項之未遂犯罰之。


司法院資訊處製作；財團法人民間司法改革基金會備份。
